【裁判字號】    95,易緝,180
【裁判日期】    951228
【裁判案由】    贓物
【裁判全文】
臺灣臺北地方法院刑事判決             95年度易緝字第180號
公  訴  人  臺灣臺北地方法院檢察署檢察官
被      告  甲○○
                    （現另案於臺灣臺北監獄執行中）
上列被告因贓物案件，經檢察官聲請以簡易判決處刑（九十五年
度偵字第九六六號），本院認不應以簡易判決處刑，改依通常程
序審理，判決如下：
    主  文
甲○○無罪。
    理  由
一、公訴意旨略以：被告甲○○前因毒品危害防制條例案件，經
    臺灣高等法院以九十年度上訴字第二八二六號判處有期徒刑
    八月確定，於民國九十二年二月十三日執行完畢，詎其不知
    悔改，明知乙○○（其涉嫌竊盜部分，另由檢察官併辦審理
    ）所交付之ＯＫＷＡＰ牌、Ｓ七六二型之行動電話（機身序
    號為000000000000000號）一具，係來路不
    明之贓物（該手機為丁彥閔於九十四年九月二十七日，在臺
    北市大安區○○○路○段五二號大安高工電子科一年甲班教
    室所失竊），仍於九十四年九月下旬以新臺幣（下同）一千
    元之代價，向乙○○購買之，復又以二千元之代價，將上開
    行動電話出售予吳清能（吳清能另涉故買贓物罪嫌業經臺灣
    高等法院判決無罪確定），吳清能再於九十四年十月三日將
    上開手機贈與其女友許菁，許菁復轉交予其母劉美玉使用，
    因認被告涉犯刑法第三百四十九條第二項之故買贓物罪嫌云
    云。
二、按犯罪事實應依證據認定之，無證據不得認定犯罪事實，又
    不能證明被告犯罪或其行為不罰者，應諭知無罪之判決，刑
    事訴訟法第一百五十四條第二項、第三百零一條第一項分別
    定有明文。次按認定不利於被告之事實，須依積極證據，茍
    積極之證據本身存有瑕疵而不足為不利於被告事實之認定，
    即應為有利於被告之認定，更不必有何有利之證據，而此用
    以證明犯罪事實之證據，猶須於通常一般人均不至於有所懷
    疑，堪予確信其已臻真實者，始得據以為有罪之認定，倘其
    證明尚未達到此一程度，而有合理性之懷疑存在，致使無從
    為有罪之確信時，即應為無罪之判決，此有最高法院八十二
    年度臺上字第一六三號判決、七十六年臺上字第四九八六號
    、三十年上字第八一六號等判例意旨可資參照。
三、公訴人認被告涉犯刑法第三百四十九條第二項故買贓物罪嫌
    ，係以被告於偵查中之自白、證人吳清能所為向被告買受上
    開手機使用之證詞、通聯調閱查詢單、贓物認領保管單等件
    為其論據。訊據被告堅詞否認有何收贓物罪嫌，辯稱：伊賣
    給吳清能之手機，係伊在九十四年九月底在大安高工教室內
    偷的，並非伊向乙○○買的，伊在偵查中因毒癮犯了始為不
    實供述等語。
四、經查：被告所稱上開手機係伊於九十四年九月底在大安高工
    教室內竊盜而得，並非向證人乙○○以一千元代價購得等語
    ，核與證人丁彥閔於警詢時所證稱：伊於九十四年九月二十
    七日中午十二時，發現伊所有、置放在臺北市○○○路○段
    五二號大安高工電子科一年甲班教室抽屜裡之行動電話（Ｏ
    ＫＷＡＰ牌、Ｓ七六二型、機身序號為000000000
    000000號）一具，遭人竊走等語（見九十五年度偵字
    第九六六號卷第十八頁、第十九頁），證人乙○○於本院審
    理時證稱：伊從未與被告互相買賣東西，也從未持有上開手
    機，伊不知道為何被告於偵查中要說手機是向他買的等語（
    見本院九十五年十一月三十日審判筆錄），互核相符，是堪
    信屬實。被告雖於偵查中曾供稱上開手機係向乙○○以一千
    元之代價購得云云，惟被告業於本院準備程序及審理時均一
    再供稱伊於偵查中所為陳述並非實在，且表示係因伊毒癮犯
    了故隨口亂講，而其上開供詞亦與卷內事證不符，是上開被
    告偵查中所為陳述自難以採信。綜上，公訴人所提出之證據
    並無法證明被告犯有故買贓物犯行，此外，復查無其他積極
    證據，足資證明被告有公訴意旨所指之犯行，至於被告竊取
    上開手機所涉之竊盜犯行，與公訴人起訴之故買贓物犯行間
    ，社會基本事實並不相同，本院無從變更起訴法條，是揆諸
    首揭規定及說明，即應為被告無罪判決之諭知（竊盜部分應
    由檢察官另行訴追）。
據上論斷，應依刑事訴訟法第四百五十二條、第三百零一條第一
項，判決如主文。
本案經檢察官王鑫健到庭執行職務。
中    華    民    國    95    年    12    月    28    日
                        臺灣臺北地方法院刑事第一庭
                            審判長法  官  陳興邦
                                  法  官  林春鈴
                                  法  官  劉素如
上正本證明與原本無異。
如不服本判決，應於判決送達後10日內向本院提出上訴狀（應抄
附繕本）。告訴人或被害人如對於本判決不服者，應具備理由請
求檢察官上訴，其上訴期間之計算係以檢察官收受判決正本之日
期為準。
                                  書記官  劉甄庭
中    華    民    國    95    年    12    月    28    日


司法院資訊處製作；財團法人民間司法改革基金會備份。
